臺灣彰化地方法院刑事判決　　　　　　　100年度訴字第288號
公　訴　人　臺灣彰化地方法院檢察署檢察官
被　　　告　楊儒取
選任辯護人　鄧雲奎律師
被　　　告　陳家銘
選任辯護人　朱坤棋律師
被　　　告　林聖
指定辯護人　本院公設辯護人陳志忠
被　　　告　楊詩帆
選任辯護人　蘇哲科律師
上列被告因違反毒品危害防制條例案件，經檢察官提起公訴（
100年度偵字第210、494、925號），本院判決如下：
    主  文
楊儒取所犯如附表一所示犯罪，處有期徒刑年，從刑部分詳如
附表一主文欄所示。
陳家銘所犯如附表一、二、三所示犯罪，各處如附表一、二、三
主文欄所示之刑。主刑部分應執行有期徒刑陸年（從刑部分均併
予執行）。
林聖所犯如附表三、四所示犯罪，各處如附表三、四主文欄所
示之刑。主刑部分應執行有期徒刑肆年捌月（從刑部分均併予執
行）。
楊詩帆所犯如附表五所示犯罪，各處如附表五主文欄所示之刑。
主刑部分應執行有期徒刑肆年（從刑部分均併予執行）。
    事  實
一、陳家銘曾因恐嚇案件，經本院以94年度易字第1078號判決判
    處有期徒刑3月確定，於民國95年4月6日執行完畢。詎其仍
    不知悔改，與楊儒取（綽號阿凸）、林聖（起訴書誤載為
    「林聖捷」）及楊詩帆均明知愷他命（Ketamine，俗稱K他
    命）係毒品危害防制條例所列管之第三級毒品，不得非法販
    賣，其等竟或共同基於販賣愷他命牟利之犯意聯絡，或單獨
    基於販賣愷他命牟利之犯意，分別以楊儒取所有之門號0000
    000000、0000000000號等行動電話，作為販賣毒品之連絡工
    具，俟購毒者施佑宗、曾偉成、施偉智、楊錦評、徐健騰、
    楊培鑫等人，分別於如附表一至五「犯罪事實」欄所示時間
    撥打上開電話洽購愷他命時，即約定地點會面交易，而或共
    同或單獨為如附表一至五所示販賣愷他命之行為（楊儒取、
    陳家銘、林聖及楊詩帆所為部分，均詳如附表所示）。嗣
    警方循臺灣彰化地方法院檢察署檢察官向本院聲請核發通訊
    監察書獲准，對上開行動電話執行監聽後，乃於99年12月21
    日拘提陳家銘、林聖到案，並在林聖處扣得上開門號00
    00000000號行動電話1支（含SIM卡1枚），復經借提楊詩帆
    後，而循線查獲上情。
二、案經彰化縣警察局移送臺灣彰化地方法院檢察署檢察官偵查
    後起訴。
    理  由
壹、關於證據能力方面
一、按被告以外之人於審判外之言詞或書面陳述，除法律有規定
    者外，不得作為證據，刑事訴訟法第159條第1項固定有明文
    。惟被告以外之人於審判外之陳述，雖不符刑事訴訟法第15
    9條之1至第159條之4規定（得為證據之情形），而經當事人
    於審判程序同意作為證據，法院審酌該言詞陳述或書面陳述
    作成時之情況，認為適當者，亦得為證據。當事人、代理人
    或辯護人於法院調查證據時，知有第159條第1項不得為證據
    之情形，而未於言詞辯論終結前聲明異議者，視為有前項之
    同意，刑事訴訟法第159條之5第1、2項定有明文。查本案中
    公訴人提出如附表一至五「證據」欄所示各證人（包括被告
    本人以外之共同被告）之警詢陳述，皆係被告楊儒取、陳家
    銘、林聖及楊詩帆以外之人於審判外之言詞陳述，被告四
    人及其等辯護人於本院準備程序時同意作為證據，且迄至本
    院於言詞辯論終結前，亦均未聲明異議；又本院審酌該等言
    詞陳述作成時之情況，亦認為適當；復與本案待證事實具有
    關聯性，並經本院於審理時依法定程序予以調查，揆諸前揭
    規定，上開言詞陳述對被告四人而言，均得作為證據。
二、次按被告以外之人於偵查中向檢察官所為之陳述，除顯有不
    可信之情況者外，得為證據，刑事訴訟法第159條之1第2項
    定有明文，本條項之規定，係前揭刑事訴訟法第159條第1項
    所定傳聞證據之例外，是被告以外之人於偵查中向檢察官所
    為之陳述，除顯有不可信之情況者外，得為證據。本案公訴
    人所提出如附表一至五「證據」欄所示各證人（包括被告本
    人以外之共同被告）於檢察官訊問時之陳述，被告四人及其
    等辯護人並未爭執有何顯不可信之情況，是依上述規定，亦
    皆得作為證據。
三、刑事訴訟法上所謂之「證據排除法則」，係指將具有證據價
    值或真實之證據，因取得程序之違法，而予以排除之法則。
    茍司法警察機關於實施通訊監察時，已合於通訊保障及監察
    法第5條第1項所規定之要件，且依法取得法官所核發之通訊
    監察書，基於該通訊監察所取得之證據，即無證據排除法則
    之適用。按有事實足認被告或犯罪嫌疑人有最輕本刑為3年
    以上有期徒刑之罪嫌，並危害國家安全或社會秩序情節重大
    ，而有相當理由可信其通訊內容與本案有關，且不能或難以
    其他方法蒐集或調查證據者，得發通訊監察書。通訊監察書
    ，偵查中由檢察官依司法警察機關聲請或依職權聲請該管法
    院核發，審判中由法官依職權核發，通訊保障及監察法第5
    條第1項第1款、第2項定有明文。查本案公訴人所提出之監
    聽證據，係本院就被告等人涉嫌違反毒品危害防制條例第4
    條第3項之販賣第三級毒品罪嫌，依彰化縣警察局循臺灣彰
    化地方法院檢察署檢察官之聲請，而核准對其等持用之門號
    0000000000、0000000000號行動電話進行監聽所取得之證據
    ，有本院99年度聲監字第413號、99年度聲監字第849號通訊
    監察書（均含監聽電話號碼附表）及相關之通訊監察譯文在
    卷可參。按販賣第三級毒品罪，依毒品危害防制條例第4條
    第3項之規定，其法定本刑為5年以上有期徒刑，得併科新臺
    幣（下同）7百萬元以下罰金。因毒品交易之犯罪過程，多
    係透過電話聯繫，並以代號、暗碼或隱晦方式暗中進行，其
    犯罪結果係將毒品流入市面，戕害不特定國人之身心健康甚
    鉅，自屬危害社會秩序情節重大，而有相當理由可信犯罪嫌
    疑人之通訊內容要與涉案情節有關，復難以其他方法蒐集或
    調查證據，又監聽過程中尚查無任何不法或不當侵害人權保
    障之情事，自屬符合通訊保障及監察法第5條第1項第1款、
    第2項之規定，核係依法所為之監聽，尚無不法取證情事或
    違背法定程序之處。再按偵查犯罪機關依法定程序監聽之錄
    音，應認該監聽所得之錄音帶或光碟，始屬調查犯罪所得之
    證據，但依據監聽錄音結果予以翻譯而製作之通訊監察譯文
    ，乃該監聽錄音內容之顯示，此為學理上所稱之派生證據，
    屬於文書證據之一種。此於被告或訴訟關係人對其譯文之真
    實性發生爭執或有所懷疑時，法院固應依刑事訴訟法第165
    條之1第2項規定勘驗該監聽之錄音帶或光碟，踐行調查證據
    之程序，以確認該錄音聲音是否為本人及其內容，與通訊監
    察譯文之記載是否相符；然如被告或訴訟關係人對其監聽錄
    音之譯文真實性並不爭執，顯無辨認其錄音聲音之調查必要
    性。是法院於審判期日提示監聽譯文供當事人辨認、表示意
    見並為辯論者，其程式自屬適法（最高法院94年度台上字第
    4665號、95年度台上字第295號、96年度台上字第1869號判
    決意旨參照）。查被告四人於本院審判中，皆坦承上開行動
    電話門號確實為其等所持用，亦不爭執如附表一至五「證據
    」欄所示監聽譯文中有關之內容，確為其等與相關證人所為
    之通話；而該等通訊監察譯文，復經本院於審理時踐行證據
    調查程序，是該等監聽譯文具有證據能力，本院自得採為認
    定事實之證據。
四、本案扣案之門號0000000000號行動電話1支（含SIM卡1枚）
    ，非屬供述證據，自無傳聞法則之適用，被告楊儒取、陳家
    銘、林聖及其等之辯護人亦未爭執有違法取得之情形，本
    院復查無不得作為證據之情況，又與本案待證事實具有關聯
    性，故得作為證據。
貳、認定成立犯罪之理由
    上開犯罪事實（被告楊儒取、陳家銘、林聖及楊詩帆所犯
    部分，各詳如附表所示），迭據被告楊儒取、陳家銘、林聖
    及楊詩帆於警、偵訊及本院準備程序暨審理時坦承不諱，
    並有如附表一至五「證據」欄所示除被告本人以外之相關證
    據可資佐證，足認被告楊儒取、陳家銘、林聖及楊詩帆之
    自白皆與事實相符，均可以採信。又被告楊儒取、陳家銘、
    林聖及楊詩帆等人每販賣1千元之愷他命，各可獲得1至3
    百元不等之利益，已據其等於本院審理時供承明確（見本院
    卷第143頁背面），是被告楊儒取、陳家銘、林聖及楊詩
    帆等人販賣毒品愷他命，皆具有營利之意圖，均可以認定。
    本案事證明確，被告楊儒取、陳家銘、林聖及楊詩帆所為
    如附表一至五所示販賣第三級毒品愷他命之犯行，皆堪以認
    定，自均應依法論科。
、論罪科刑部分
一、按愷他命為毒品危害防制條例第2條第2項第3款所列之第三
    級毒品，不得販賣。核被告楊儒取就附表一（1罪）；被告
    陳家銘就附表一、附表二編號1至9、附表三（以上共11罪）
    ；被告林聖就附表三、附表四編號1至4（以上共5罪）；
    被告楊詩帆就附表五編號1至3（共3罪）等所為，均各係犯
    毒品危害防制條例第4條第3項之販賣第三級毒品既遂罪。本
    案因無證據證明被告四人各為販賣而持有愷他命之純質淨重
    超過20公克，自無所謂構成持有第三級毒品罪之低度行為，
    而為其等販賣之高度行為所吸收之問題（參見毒品危害防制
    條例第11條第5項），併此敘明。被告楊儒取與陳家銘就附
    表一所示之犯行間，以及被告陳家銘與林聖就附表三所示
    之犯行間，分別有犯意聯絡及行為分擔，各皆為共同正犯。
    又被告陳家銘就附表一、附表二編號1至9及附表三所示之11
    罪間，被告林聖就附表三、附表四編號1至4所示之5罪間
    ，以及被告楊詩帆就附表五所示之3罪間，皆犯意各別，均
    屬數罪，各應予分論併罰。另被告陳家銘曾因恐嚇案件，經
    本院以94年度易字第1078號判決判處有期徒刑3月確定，於
    95年4月6日執行完畢一節，有臺灣高等法院被告陳家銘之前
    案紀錄表1份在卷可按，其於上開徒刑執行完畢後，5年以內
    故意再犯本件有期徒刑以上之各罪，均為累犯，各應依刑法
    第47條第1項規定加重其刑。
二、被告楊儒取、陳家銘、林聖及楊詩帆對於本案犯罪，迭於
    偵查中及本院審判時自白犯罪，各有如附表一至五「證據」
    欄所示之自白證據出處可憑，均應依毒品危害防制條例第17
    條第2項之規定，減輕其刑；並就被告陳家銘所犯部分之量
    刑順序，均先加後減。至於被告四人之辯護人皆謂被告等人
    所為販賣第三級毒品行為，有情輕法重而應適用刑法第59條
    酌量減輕其刑一節，惟按販賣毒品行為，造成毒品氾濫，有
    害社會治安及國民健康，對國家、社會及個人家庭所生危害
    不輕，而依毒品危害防制條例第4條第3項之規定，其法定最
    低本刑為有期徒刑5年，足見立法者已考量犯罪態樣及社會
    防衛等因素，而斟酌其法定刑度，本院審酌被告四人之主觀
    惡性、犯罪情節及所生危害等情，皆認依法定刑予以量刑，
    並無情輕法重及足可憫恕，乃至於違反比例原則等情事，是
    被告等人之辯護人就此部分之辯護，均無可採。
三、爰審酌被告楊儒取、林聖及楊詩帆均無犯罪前科，素行均
    良好，被告陳家銘有前述累犯前科，素行欠佳，有臺灣高等
    法院被告楊儒取、陳家銘、林聖及楊詩帆之前案紀錄表各
    1份在卷可參。其等均明知施用毒品容易成癮，並對施用者
    之身心造成傷害，甚至衍生其家庭破裂而造成社會問題，竟
    均仍為謀私營利而販賣愷他命，助長毒品氾濫，有害國人身
    心健康及社會治安，所為均有不該；惟念及其等於犯後均能
    承認犯行，知所悔悟，犯後態度良好；暨斟酌其等犯罪之動
    機、目的、手段、被告楊儒取、陳家銘及楊詩帆均尚有稚齡
    子女亟待扶養、被告林聖尚就學中等生活狀況，以及所造
    成之危害等一切情狀，乃核情分別量處如附表一至五主文欄
    所示之刑，並就陳家銘、林聖及楊詩帆所犯之主刑部分，
    各合併定如主文第二、三、四項所示之應執行刑。
四、沒收部分：
(一)被告楊儒取、陳家銘、林聖及楊詩帆各就附表一至五所示
    各次販賣愷他命所得之金錢，分屬被告其等各自犯罪之所得
    ，並為其等所有，各應依毒品危害防制條例第19條第1項規
    定，在其等各該犯罪項下宣告沒收，如全部或一部不能沒收
    時，均各以其等之財產抵償之（因金錢無追徵其價額之問題
    ）。又按共同正犯之犯罪所得為金錢時，係合併計算，故各
    共同正犯之間係採連帶沒收主義，於裁判時僅諭知連帶沒收
    ，不得就全體共同正犯之總所得對各該共同正犯分別重複諭
    知沒收，最高法院有94年度台上字第7421號、95年度台上字
    第925號等判決意旨可循，故此，乃就本件被告楊儒取、陳
    家銘共同所犯如附表一所示之罪，以及被告陳家銘、林聖
    共同所犯如附表三所示之罪等之犯罪所得部分，均各諭知應
    連帶沒收，且如全部或一部不能沒收時，均各以其等之財產
    連帶抵償之。
(二)按毒品危害防制條例第19條第1項規定，犯販賣毒品罪者，
    其供犯罪所用或因犯罪所得之財物，均沒收之。固係採義務
    沒收主義，但並未特別規定「不問屬於犯人與否沒收之」，
    是自應仍有刑法第38條第1項第2款、第3項前段之適用，即
    以屬於犯人所有者為限，始得沒收之，最高法院有93年度台
    上字第2825號、94年度台上字第4265號、94年度台上字第10
    37號等判決意旨足資參照。本件被告楊儒取、陳家銘共同所
    犯如附表一所示犯行，共同供作犯罪使用之扣案門號000000
    0000號行動電話手機1支（含該門號之SIM卡1枚），係屬被
    告楊儒取所有，已據被告楊儒取於本院審理時供承甚明，是
    就該手機自應在被告楊儒取、陳家銘所犯附表一所示犯罪項
    下宣告沒收，又該手機既已扣案，自無不能沒收之情形，故
    無諭知如全部或一部不能沒收時，追徵其價額之必要。至於
    被告陳家銘、林聖及楊詩帆就附表二至五所示犯行，固分
    別以門號0000000000、0000000000號行動電話作為販賣毒品
    之聯絡工具，但因該等門號之SIM卡及行動電話手機皆屬同
    案被告楊儒取所有，而非屬被告陳家銘、林聖及楊詩帆所
    有，是自不得在其等此部分之犯罪項下，宣告沒收該等門號
    之行動電話手機，併此敘明。
據上論斷，應刑事訴訟法第299條第1項前段，毒品危害防制條例
第4條第3項、第17條第2項、第19條第1項，刑法第11條、第28條
、第47條第1項、第51條第5款，判決如主文。
本案經檢察官高宏銘到庭執行職務。
中    華    民    國   100    年    6     月    23    日
                  刑事第三庭    審判長法  官  李進清
                                      法  官  林怡君
                                      法  官  陳銘壎
以上正本證明與原本無異。
如不服本判決應於收受判決後10日內向本院提出上訴書狀，並應
敘述具體理由；其未敘述上訴理由者，應於上訴期間屆滿後20日
內向本院補提理由書(均須按他造當事人之人數附繕本)「切勿逕
送上級法院」。
中    華    民    國   100    年    6     月    23    日
                                      書記官  楊筱惠
附錄本案論罪科刑法條全文
毒品危害防制條例第4條第3項
製造、運輸、販賣第三級毒品者，處五年以上有期徒刑，得併科
新臺幣七百萬元以下罰金。
附表一：被告楊儒取、陳家銘共同販賣第三級毒品愷他命部分
┌──┬──────────────┬──────────┬───────────┐
│編號│      犯  罪  事  實        │    證      據      │     主        文     │
├──┼──────────────┼──────────┼───────────┤
│ 1  │購毒者施佑宗於99年11月13日下│1.被告楊儒取於偵查中│楊儒取共同販賣第三級毒│
│    │午4時37分許，以伊持用之門號 │  及本院之自白（99年│品，處有期徒刑年，未│
│    │0000000000號行動電話，致電楊│  度他字第2813號卷《│扣案販賣第三級毒品所得│
│    │儒取所有之門號0000000000號行│  下稱：偵卷(一)》第5 │新臺幣貳仟元應與陳家銘│
│    │動電話，與楊儒取約妥購買第三│  、94頁、本院卷第  │連帶沒收，如全部或一部│
│    │級毒品愷他命後，楊儒取隨即委│  141頁背面、143頁）│不能沒收時，以其等之財│
│    │由與其有犯意聯絡之陳家銘出面│2.被告陳家銘於偵查中│產連帶抵償之，扣案之行│
│    │交付毒品。陳家銘乃於同日下午│  及本院之自白（100 │動電話手機壹支（含門號│
│    │5時許，在彰化縣二林鎮萬興國 │  年度偵字第210號卷 │0000000000號之SIM卡壹 │
│    │小前與施佑宗會面，販賣2千元 │  《下稱：偵卷(二)》第│枚）沒收。            │
│    │之愷他命予施佑宗，並一手交錢│  9頁、偵卷(一)第77頁 │                      │
│    │、一手交貨而完成交易1次。   │  、本院卷第141頁背 │陳家銘共同販賣第三級毒│
│    │                            │  面、第143頁）     │品，累犯，處有期徒刑│
│    │                            │3.證人施佑宗之警、偵│年壹月，未扣案販賣第三│
│    │                            │  訊證述（偵卷(一)第56│級毒品所得新臺幣貳仟元│
│    │                            │  、65頁）          │應與楊儒取連帶沒收，如│
│    │                            │4.通訊監察書（含監聽│全部或一部不能沒收時，│
│    │                            │  電話附表）（本院卷│以其等之財產連帶抵償之│
│    │                            │  第104、105頁）    │，扣案同上之行動電話手│
│    │                            │5.監聽譯文（本院卷第│機壹支（含門號00000000│
│    │                            │  96頁第1、2通）    │13號之SIM卡壹枚）沒收 │
│    │                            │6.扣案門號0000000000│。                    │
│    │                            │  號行動電話手機1支 │                      │
└──┴──────────────┴──────────┴───────────┘
附表二：被告陳家銘販賣第三級毒品愷他命部分
┌──┬──────────────┬──────────┬───────────┐
│編號│      犯  罪  事  實        │    證      據      │     主        文     │
├──┼──────────────┼──────────┼───────────┤
│1(即│購毒者曾偉成於99年11月13日晚│1.被告陳家銘於偵查中│陳家銘販賣第三級毒品，│
│起訴│間8時50分許，以伊持用之門號 │  及本院之自白（偵卷│累犯，處有期徒刑貳年拾│
│書附│0000000000號行動電話，致電陳│  (二)第11頁、偵卷(一)第│壹月，未扣案販賣第三級│
│表二│家銘持用之門號0000000000號行│  78頁、本院卷第141 │毒品所得新臺幣壹仟元沒│
│編號│動電話，與陳家銘約妥購買第三│  頁背面）          │收，如全部或一部不能沒│
│1第1│級毒品愷他命後，二人隨即於同│2.證人曾偉成之警、偵│收時，以其財產抵償之。│
│格部│日晚間9時許，在彰化縣溪湖鎮 │  訊證述（偵卷(一)第18│                      │
│分) │大將釣蝦場前會面，當場由陳家│  頁背面、第24頁）  │                      │
│    │銘販賣1千元之愷他命予曾偉成 │3.通訊監察書（含監聽│                      │
│    │，並一手交錢、一手交貨而完成│  電話附表）（本院卷│                      │
│    │交易1次。                   │  第104、105頁）    │                      │
│    │                            │4.監聽譯文（本院卷第│                      │
│    │                            │  94頁第1、2通）    │                      │
│    │                            │5.扣案門號0000000000│                      │
│    │                            │  號行動電話手機1支 │                      │
├──┼──────────────┼──────────┼───────────┤
│2(即│購毒者曾偉成於99年11月15日晚│1.被告陳家銘於偵查中│陳家銘販賣第三級毒品，│
│起訴│間8時18分許，以伊持用之門號 │  及本院之自白（偵卷│累犯，處有期徒刑貳年拾│
│書附│0000000000號行動電話，致電陳│  (一)第78頁、第83頁背│壹月，未扣案販賣第三級│
│表二│家銘持用之門號0000000000號行│  面、本院卷第141頁 │毒品所得新臺幣壹仟元沒│
│編號│動電話，與陳家銘約妥購買第三│  背面）            │收，如全部或一部不能沒│
│1第2│級毒品愷他命後，二人隨即於同│2.證人曾偉成之警詢證│收時，以其財產抵償之。│
│格部│日晚間8時40分許，在彰化縣溪 │  述（偵卷(一)第85頁背│                      │
│分) │湖鎮冒險王網咖前會面，當場由│  面）              │                      │
│    │陳家銘販賣1千元之愷他命予曾 │3.通訊監察書（含監聽│                      │
│    │偉成，並一手交錢、一手交貨而│  電話附表）（本院卷│                      │
│    │完成交易1次。               │  第104、105頁）    │                      │
│    │                            │4.監聽譯文（本院卷第│                      │
│    │                            │  94頁第5、6通）    │                      │
│    │                            │5.扣案門號0000000000│                      │
│    │                            │  號行動電話手機1支 │                      │
├──┼──────────────┼──────────┼───────────┤
│3(即│購毒者施偉智於99年11月13日晚│1.被告陳家銘於偵查中│陳家銘販賣第三級毒品，│
│起訴│間8時23分許，以伊持用之門號 │  及本院之自白（偵卷│累犯，處有期徒刑年，│
│書附│0000000000號行動電話，致電陳│  (二)第10頁背面、偵卷│未扣案販賣第三級毒品所│
│表二│家銘持用之門號0000000000號行│  (一)第78頁、本院卷第│得新臺幣壹仟柒佰元沒收│
│編號│動電話，與陳家銘約妥購買第三│  141頁背面）       │，如全部或一部不能沒收│
│2第1│級毒品愷他命後，二人隨即於同│2.證人施偉智之警、偵│時，以其財產抵償之。  │
│格部│日晚間8時51分許，在彰化縣溪 │  訊證述（偵卷(一)第27│                      │
│分) │湖鎮大將釣蝦場前會面，當場由│  頁背面、第32頁）  │                      │
│    │陳家銘販賣1千7百元之愷他命予│3.通訊監察書（含監聽│                      │
│    │施偉智，並一手交錢、一手交貨│  電話附表）（本院卷│                      │
│    │而完成交易1次。             │  第104、105頁）    │                      │
│    │                            │4.監聽譯文（本院卷第│                      │
│    │                            │  95頁第1、2通）    │                      │
│    │                            │5.扣案門號0000000000│                      │
│    │                            │  號行動電話手機1支 │                      │
├──┼──────────────┼──────────┼───────────┤
│4(即│購毒者施偉智於99年11月15日晚│1.被告陳家銘於偵查中│陳家銘販賣第三級毒品，│
│起訴│間6時27分許，以伊持用之門號 │  及本院之自白（偵卷│累犯，處有期徒刑年，│
│書附│0000000000號行動電話，致電陳│  (一)第78頁、本院卷第│未扣案販賣第三級毒品所│
│表二│家銘持用之門號0000000000號行│  141頁背面）       │得新臺幣壹仟柒佰元沒收│
│編號│動電話，與陳家銘約妥購買第三│2.證人施偉智之警、偵│，如全部或一部不能沒收│
│2第2│級毒品愷他命後，二人隨即於同│  訊證述（偵卷(一)第28│時，以其財產抵償之。  │
│格部│日晚間6時55分許，在彰化縣溪 │  頁、第32頁）      │                      │
│分) │湖鎮冒險王網咖前會面，當場由│3.通訊監察書（含監聽│                      │
│    │陳家銘販賣1千7百元之愷他命予│  電話附表）（本院卷│                      │
│    │施偉智，並一手交錢、一手交貨│  第104、105頁）    │                      │
│    │而完成交易1次。             │4.監聽譯文（本院卷第│                      │
│    │                            │  95頁第3、4通）    │                      │
│    │                            │5.扣案門號0000000000│                      │
│    │                            │  號行動電話手機1支 │                      │
├──┼──────────────┼──────────┼───────────┤
│5(即│購毒者楊錦評於99年11月13日晚│1.被告陳家銘於偵查中│陳家銘販賣第三級毒品，│
│起訴│間9時9分許，以伊持用之門號09│  及本院之自白（偵卷│累犯，處有期徒刑貳年玖│
│書附│00000000號行動電話，致電陳家│  (二)第10頁、偵卷(一)第│月，未扣案販賣第三級毒│
│表二│銘持用之門號0000000000號行動│  77頁、本院卷第141 │品所得新臺幣肆佰元沒收│
│編號│電話，與陳家銘約妥購買第三級│  頁背面）          │，如全部或一部不能沒收│
│3第1│毒品愷他命後，二人隨即於同日│2.證人楊錦評之警、偵│時，以其財產抵償之。  │
│格部│晚間9時20分許，在彰化縣溪湖 │  訊證述（偵卷(一)第35│                      │
│分) │鎮大將釣蝦場前會面，當場由陳│  頁背面、第47頁）  │                      │
│    │家銘販賣4百元之愷他命予楊錦 │3.通訊監察書（含監聽│                      │
│    │評，並一手交錢、一手交貨而完│  電話附表）（本院卷│                      │
│    │成交易1次。                 │  第104、105頁）    │                      │
│    │                            │4.監聽譯文（本院卷第│                      │
│    │                            │  98頁第1、2通）    │                      │
│    │                            │5.扣案門號0000000000│                      │
│    │                            │  號行動電話手機1支 │                      │
├──┼──────────────┼──────────┼───────────┤
│6(即│購毒者楊錦評於99年11月15日晚│1.被告陳家銘於偵查中│陳家銘販賣第三級毒品，│
│起訴│間10時45分許，以伊持用之門號│  及本院之自白（偵卷│累犯，處有期徒刑貳年玖│
│書附│0000000000號行動電話，致電陳│  (一)第78頁、本院卷第│月，未扣案販賣第三級毒│
│表二│家銘持用之門號0000000000號行│  142頁）           │品所得新臺幣肆佰元沒收│
│編號│動電話，與陳家銘約妥購買第三│2.證人楊錦評之警、偵│，如全部或一部不能沒收│
│3第2│級毒品愷他命後，二人隨即於當│  訊證述（偵卷(一)第36│時，以其財產抵償之。  │
│格部│晚10時45分後某時，在彰化縣溪│  頁、第47頁）      │                      │
│分) │湖鎮冒險王網咖前會面，當場由│3.通訊監察書（含監聽│                      │
│    │陳家銘販賣4百元之愷他命予楊 │  電話附表）（本院卷│                      │
│    │錦評，並一手交錢、一手交貨而│  第104、105頁）    │                      │
│    │完成交易1次。               │4.監聽譯文（本院卷第│                      │
│    │                            │  98頁第3通）       │                      │
│    │                            │5.扣案門號0000000000│                      │
│    │                            │  號行動電話手機1支 │                      │
├──┼──────────────┼──────────┼───────────┤
│7(即│購毒者徐健騰於99年11月13日晚│1.被告陳家銘於偵查中│陳家銘販賣第三級毒品，│
│起訴│間7時56分許，以伊持用之門號 │  及本院之自白（偵卷│累犯，處有期徒刑貳年玖│
│書附│0000000000號行動電話，致電陳│  (二)第9頁背面、偵卷 │月，未扣案販賣第三級毒│
│表二│家銘持用之門號0000000000號行│  (一)第77頁、本院卷第│品所得新臺幣肆佰元沒收│
│編號│動電話，與陳家銘約妥購買第三│  142頁）           │，如全部或一部不能沒收│
│4第1│級毒品愷他命後，二人隨即於當│2.證人徐健騰之警、偵│時，以其財產抵償之。  │
│格部│晚8時10分許，在彰化縣溪湖鎮 │  訊證述（偵卷(一)第40│                      │
│分) │大將釣蝦場前會面，當場由陳家│  頁背面至41頁、第51│                      │
│    │銘販賣4百元之愷他命予徐健騰 │  頁）              │                      │
│    │，並一手交錢、一手交貨而完成│3.通訊監察書（含監聽│                      │
│    │交易1次。                   │  電話附表）（本院卷│                      │
│    │                            │  第104、105頁）    │                      │
│    │                            │4.監聽譯文（本院卷第│                      │
│    │                            │  97頁第1、2通）    │                      │
│    │                            │5.扣案門號0000000000│                      │
│    │                            │  號行動電話手機1支 │                      │
├──┼──────────────┼──────────┼───────────┤
│8(即│購毒者徐健騰於99年11月17日晚│1.被告陳家銘於偵查中│陳家銘販賣第三級毒品，│
│起訴│間6時1分許，以伊持用之門號09│  及本院之自白（偵卷│累犯，處有期徒刑貳年玖│
│書附│00000000號行動電話，致電陳家│  (一)第77頁、本院卷第│月，未扣案販賣第三級毒│
│表二│銘持用之門號0000000000號行動│  142頁）           │品所得新臺幣肆佰元沒收│
│編號│電話，與陳家銘約妥購買第三  │2.證人徐健騰之警、偵│，如全部或一部不能沒收│
│4第2│級毒品愷他命後，二人隨即於當│  訊證述（偵卷(一)第41│時，以其財產抵償之。  │
│格部│晚6時29分後某時，在彰化縣二 │  頁、第51頁）      │                      │
│分) │林鎮萬興國小會面，當場由陳家│3.通訊監察書（含監聽│                      │
│    │銘販賣4百元之愷他命予徐健騰 │  電話附表）（本院卷│                      │
│    │，並一手交錢、一手交貨而完成│  第104、105頁）    │                      │
│    │交易1次。                   │4.監聽譯文（本院卷第│                      │
│    │                            │  97頁第4、5通）    │                      │
│    │                            │5.扣案門號0000000000│                      │
│    │                            │  號行動電話手機1支 │                      │
├──┼──────────────┼──────────┼───────────┤
│9(即│購毒者徐健騰於99年11月19日凌│1.被告陳家銘於偵查中│陳家銘販賣第三級毒品，│
│起訴│晨2時50分許，以伊持用之門號 │  及本院之自白（偵卷│累犯，處有期徒刑貳年玖│
│書附│0000000000號行動電話，致電陳│  (一)第77頁、本院卷第│月，未扣案販賣第三級毒│
│表二│家銘持用之門號0000000000號行│  142頁）           │品所得新臺幣肆佰元沒收│
│編號│動電話，與陳家銘約妥購買第三│2.證人徐健騰之警、偵│，如全部或一部不能沒收│
│4第3│級毒品愷他命後，二人隨即於同│  訊證述（偵卷(一)第41│時，以其財產抵償之。  │
│格部│日凌晨3時許，在彰化縣二林鎮 │  頁背面、第51頁）  │                      │
│分) │萬興國小會面，當場由陳家銘販│3.通訊監察書（含監聽│                      │
│    │賣4百元之愷他命予徐健騰，並 │  電話附表）（本院卷│                      │
│    │一手交錢、一手交貨而完成交易│  第104、105頁）    │                      │
│    │1次。                       │4.監聽譯文（本院卷第│                      │
│    │                            │  97頁第6、7通）    │                      │
│    │                            │5.扣案門號0000000000│                      │
│    │                            │  號行動電話手機1支 │                      │
└──┴──────────────┴──────────┴───────────┘
附表三：被告陳家銘、林聖共同販賣第三級毒品愷他命部分
┌──┬──────────────┬──────────┬───────────┐
│編號│      犯  罪  事  實        │    證      據      │     主        文     │
├──┼──────────────┼──────────┼───────────┤
│ 1  │購毒者楊錦評於99年11月19日晚│1.被告陳家銘於偵查中│陳家銘共同販賣第三級毒│
│    │間11時12分許，以伊持用之門號│  及本院之自白（偵卷│品，累犯，處有期徒刑貳│
│    │0000000000號行動電話，致電陳│  (一)第78頁、本院卷第│年玖月，未扣案販賣第三│
│    │家銘持用之門號0000000000號行│  142、143頁）      │級毒品所得新臺幣肆佰元│
│    │動電話，與陳家銘約妥購買第三│2.被告林聖於偵查中│應與林聖連帶沒收，如│
│    │級毒品愷他命後，陳家銘隨即與│  及本院之自白（偵卷│全部或一部不能沒收時，│
│    │其互有販賣愷他命犯意聯絡之林│  (二)第19頁、偵卷(一)第│以其等之財產連帶抵償之│
│    │聖，共同於當晚11時22分許，│  71頁、本院卷第142 │。                    │
│    │在彰化縣溪湖鎮85度C咖啡店附 │  、143頁及背面）   │林聖共同販賣第三級毒│
│    │近之7-11便利商店前會面，當場│3.證人楊錦評之警、偵│品，處有期徒刑貳年捌月│
│    │由陳家銘、林聖共同販賣4百 │  訊證述（偵卷(一)第36│，未扣案販賣第三級毒品│
│    │元之愷他命予楊錦評，並一手交│  頁背面至37頁、第47│所得新臺幣肆佰元應與陳│
│    │錢、一手交貨而完成交易1次。 │  頁）              │家銘連帶沒收，如全部或│
│    │                            │4.通訊監察書（含監聽│一部不能沒收時，以其等│
│    │                            │  電話附表）（本院卷│之財產連帶抵償之。    │
│    │                            │  第104、105頁）    │                      │
│    │                            │5.監聽譯文（本院卷第│                      │
│    │                            │  98頁第6、7通）    │                      │
│    │                            │6.扣案門號0000000000│                      │
│    │                            │  號行動電話手機1支 │                      │
└──┴──────────────┴──────────┴───────────┘
附表四：被告林聖販賣第三級毒品愷他命部分
┌──┬──────────────┬──────────┬───────────┐
│編號│      犯  罪  事  實        │    證      據      │     主        文     │
├──┼──────────────┼──────────┼───────────┤
│1(即│購毒者施佑宗於99年11月13日晚│1.被告林聖於偵查中│林聖販賣第三級毒品，│
│起訴│間10時24分許，以伊持用之門號│  及本院之自白（偵卷│處有期徒刑貳年柒月，未│
│書附│0000000000號行動電話，致電林│  (二)第17頁、偵卷(一)第│扣案販賣第三級毒品所得│
│表四│聖持用之門號0000000000號行│  71頁、本院卷第142 │新臺幣佰元沒收，如全│
│編號│動電話，與林聖約妥購買第三│  頁及背面）        │部或一部不能沒收時，以│
│1第1│級毒品愷他命後，二人隨即於當│2.證人施佑宗之警、偵│其財產抵償之。        │
│格部│晚10時30分許，在彰化縣溪湖鎮│  訊證述（偵卷(一)第59│                      │
│分) │金寶山電子遊戲場會面，當場由│  頁背面、第65頁）  │                      │
│    │林聖販賣3百元之愷他命予施 │3.通訊監察書（含監聽│                      │
│    │佑宗，並一手交錢、一手交貨而│  電話附表）（本院卷│                      │
│    │完成交易1次。               │  第104、105頁）    │                      │
│    │                            │4.監聽譯文（本院卷第│                      │
│    │                            │  96頁第3、4通）    │                      │
│    │                            │5.扣案門號0000000000│                      │
│    │                            │  號行動電話手機1支 │                      │
├──┼──────────────┼──────────┼───────────┤
│2(即│購毒者施佑宗於99年11月14日晚│1.被告林聖於偵查中│林聖販賣第三級毒品，│
│起訴│間11時35分許，以伊持用之門號│  及本院之自白（偵卷│處有期徒刑貳年柒月，未│
│書附│0000000000號行動電話，致電林│  (二)第17頁背面、偵卷│扣案販賣第三級毒品所得│
│表四│聖持用之門號0000000000號行│  (一)第71頁、本院卷第│新臺幣佰元沒收，如全│
│編號│動電話，與林聖約妥購買第三│  142頁背面）       │部或一部不能沒收時，以│
│1第2│級毒品愷他命後，二人隨後於翌│2.證人施佑宗之警、偵│其財產抵償之。        │
│格部│日（11月15日）凌晨0時10分許 │  訊證述（偵卷(一)第60│                      │
│分) │，在彰化縣溪湖鎮全家福KTV前 │  頁、第66頁）      │                      │
│    │會面，當場由林聖販賣3百元 │3.通訊監察書（含監聽│                      │
│    │之愷他命予施佑宗，並一手交錢│  電話附表）（本院卷│                      │
│    │、一手交貨而完成交易1次。   │  第104、105頁）    │                      │
│    │                            │4.監聽譯文（本院卷第│                      │
│    │                            │  96頁第5至7通）    │                      │
│    │                            │5.扣案門號0000000000│                      │
│    │                            │  號行動電話手機1支 │                      │
├──┼──────────────┼──────────┼───────────┤
│3(即│購毒者曾偉成於99年11月14日下│1.被告林聖於偵查中│林聖販賣第三級毒品，│
│起訴│午4時19分許，以伊持用之門號 │  及本院之自白（偵卷│處有期徒刑貳年拾月，未│
│書附│0000000000號行動電話，致電林│  (二)第19頁背面、偵卷│扣案販賣第三級毒品所得│
│表四│聖持用之門號0000000000號行│  (一)第71頁、本院卷第│新臺幣壹仟元沒收，如全│
│編號│動電話，與林聖約妥購買第三│  142頁背面）       │部或一部不能沒收時，以│
│2部 │級毒品愷他命後，二人隨即於同│2.證人曾偉成之警詢證│其財產抵償之。        │
│分) │日下午4時30分許，在彰化縣溪 │  述（偵卷(一)第19、24│                      │
│    │湖鎮林忠毅婦產科附近之全家便│  頁）              │                      │
│    │利商店會面，當場由林聖販賣│3.通訊監察書（含監聽│                      │
│    │1千元之愷他命予曾偉成，並一 │  電話附表）（本院卷│                      │
│    │手交錢、一手交貨而完成交易1 │  第104、105頁）    │                      │
│    │次。                        │4.監聽譯文（本院卷第│                      │
│    │                            │  94頁第3、4通）    │                      │
│    │                            │5.扣案門號0000000000│                      │
│    │                            │  號行動電話手機1支 │                      │
├──┼──────────────┼──────────┼───────────┤
│4(即│購毒者楊錦評於99年11月18日晚│1.被告林聖於偵查中│林聖販賣第三級毒品，│
│起訴│間11時47分許，以伊持用之門號│  及本院之自白（偵卷│處有期徒刑貳年捌月，未│
│書附│0000000000號行動電話，致電林│  (二)第18頁背面、偵卷│扣案販賣第三級毒品所得│
│表四│聖持用之門號0000000000號行│  (一)第71頁、本院卷第│新臺幣肆佰元沒收，如全│
│編號│動電話，與林聖約妥購買第三│  142頁背面）       │部或一部不能沒收時，以│
│3部 │級毒品愷他命後，二人隨即於當│2.證人楊錦評之警、偵│其財產抵償之。        │
│分) │晚11時50分許，在彰化縣溪湖鎮│  訊證述（偵卷(一)第36│                      │
│    │85度C咖啡店附近之7-11便利商 │  頁及背面、第47頁）│                      │
│    │店會面，當場由林聖販賣4百 │3.通訊監察書（含監聽│                      │
│    │元之愷他命予楊錦評，並一手交│  電話附表）（本院卷│                      │
│    │錢、一手交貨而完成交易1次。 │  第104、105頁）    │                      │
│    │                            │4.監聽譯文（本院卷第│                      │
│    │                            │  98頁第4、5通）    │                      │
│    │                            │5.扣案門號0000000000│                      │
│    │                            │  號行動電話手機1支 │                      │
└──┴──────────────┴──────────┴───────────┘
附表五：被告楊詩帆販賣第三級毒品愷他命部分
┌──┬──────────────┬──────────┬───────────┐
│編號│      犯  罪  事  實        │    證      據      │     主        文     │
├──┼──────────────┼──────────┼───────────┤
│ 1  │購毒者徐健騰於99年7月1日晚間│1.被告楊詩帆於偵查中│楊詩帆販賣第三級毒品，│
│    │7時52分許，以伊持用之門號098│  及本院之自白（100 │處有期徒刑貳年捌月，未│
│    │0000000號行動電話，致電楊詩 │  年度偵字第494號卷 │扣案販賣第三級毒品所得│
│    │帆持用之門號0000000000號行動│  《下稱：偵卷(三)》第│新臺幣肆佰元沒收，如全│
│    │電話（按：此行動電話為楊儒取│  16頁及背面、第50頁│部或一部不能沒收時，以│
│    │所有），與楊詩帆約妥購買第三│  、本院卷第142頁背 │其財產抵償之。        │
│    │級毒品愷他命後，二人隨即於當│  面）              │                      │
│    │晚8時2分許，在彰化縣溪湖鎮田│2.證人徐健騰之警、偵│                      │
│    │中央路2段275巷35號楊詩帆住處│  訊證述（偵卷(三)第7 │                      │
│    │前會面，當場由楊詩帆販賣4百 │  頁背面、第42頁）  │                      │
│    │元之愷他命予徐健騰，並一手交│3.通訊監察書（含監聽│                      │
│    │錢、一手交貨而完成交易1次。 │  電話附表）（本院卷│                      │
│    │                            │  第102、103頁）    │                      │
│    │                            │4.監聽譯文（本院卷第│                      │
│    │                            │  99頁）            │                      │
├──┼──────────────┼──────────┼───────────┤
│ 2  │購毒者楊錦評於99年7月1日凌晨│1.被告楊詩帆於偵查中│楊詩帆販賣第三級毒品，│
│    │0時26分許，以伊持用之門號092│  及本院之自白（偵卷│處有期徒刑年，未扣案│
│    │0000000號行動電話，致電楊詩 │  (三)第15頁背面至16頁│販賣第三級毒品所得新臺│
│    │帆持用之門號0000000000號行動│  、第50頁、本院卷第│幣貳仟元沒收，如全部或│
│    │電話，與楊詩帆約妥購買第三級│  142頁背面）       │一部不能沒收時，以其財│
│    │毒品愷他命後，二人隨即於同日│2.證人楊錦評之警、偵│產抵償之。            │
│    │凌晨0時28分許，在彰化縣溪湖 │  訊證述（偵卷(三)第3 │                      │
│    │鎮○○路柯助伊婦產科對面會面│  頁背面至第4頁、第 │                      │
│    │，當場由楊詩帆販賣2千元之愷 │  35頁）            │                      │
│    │他命予楊錦評，並一手交錢、一│3.通訊監察書（含監聽│                      │
│    │手交貨而完成交易1次。       │  電話附表）（本院卷│                      │
│    │                            │  第104、105頁）    │                      │
│    │                            │4.監聽譯文（本院卷第│                      │
│    │                            │  101頁）           │                      │
├──┼──────────────┼──────────┼───────────┤
│ 3  │購毒者楊培鑫於99年6月30日下 │1.被告楊詩帆於偵查中│楊詩帆販賣第三級毒品，│
│    │午4時36分許，以伊持用之門號 │  及本院之自白（偵卷│處有期徒刑貳年柒月，未│
│    │0000000000號行動電話，致電楊│  (三)第16頁、第50頁、│扣案販賣第三級毒品所得│
│    │詩帆持用之門號0000000000號行│  本院卷第143頁）   │新臺幣佰元沒收，如全│
│    │動電話，與楊詩帆約妥購買第三│2.證人楊培鑫之警、偵│部或一部不能沒收時，以│
│    │級毒品愷他命後，二人隨即於當│  訊證述（偵卷(三)第11│其財產抵償之。        │
│    │日下午4時39分後某時，在彰化 │  頁背面至第12頁、第│                      │
│    │縣溪湖鎮○○路柯助伊婦產科前│  27頁）            │                      │
│    │會面，當場由楊詩帆販賣3百元 │3.通訊監察書（含監聽│                      │
│    │之愷他命予楊培鑫，並一手交錢│  電話附表）（本院卷│                      │
│    │、一手交貨而完成交易1次。   │  第104、105頁）    │                      │
│    │                            │4.監聽譯文（本院卷第│                      │
│    │                            │  100頁）           │                      │
└──┴──────────────┴──────────┴───────────┘